【裁判字號】    97,訴,1230
【裁判日期】    970417
【裁判案由】    毒品危害防制條例
【裁判全文】
臺灣臺中地方法院刑事判決              97年度訴字第1230號
公  訴  人  臺灣臺中地方法院檢察署檢察官
被      告  甲○○
上列被告因違反毒品危害防制條例案件，經檢察官提起公訴（九
十七年度毒偵字第九七二號），被告於準備程序中就被訴事實為
有罪之陳述，受命法官於聽取當事人之意見後，經本院合議庭裁
定改由受命法官獨任以簡式審判程序審理，判決如下：
    主    文
甲○○施用第一級毒品，累犯，處有期徒刑拾月。扣案之針筒貳
支均沒收。
    犯罪事實
一、甲○○前因違反毒品危害防制條例及竊盜案件，經本院先後
    以九十六年度訴字第九五二號、九十六年度易字第一○三四
    號判處有期徒刑十一月、十月，嗣經減刑及合併定應執行刑
    為有期徒刑十月確定，於民國九十六年十一月二十一日縮刑
    期滿執行完畢出監。又曾因二次施用毒品案件，經送觀察、
    勒戒後，分別於八十七年七月十八日、八十八年六月三日執
    行完畢釋放。然猶無法戒絕毒癮，復於九十二年間因施用毒
    品案件，經臺灣臺中地方法院檢察署檢察官提起公訴並聲請
    強制戒治，戒治部分嗣經執行，而於九十三年一月九日因法
    律修正而未能繼續執行；刑罰部分業經本院以九十二年度訴
    字第二○○二號判處有期徒刑十一月，再於九十五年間，因
    為施用毒品案件，經臺灣最高法院判處有期徒刑十月。仍不
    知警惕，復基於施用第一級毒品之犯意，於九十七年二月十
    四日晚上六時許，在其位於臺中縣清水鎮○○路四九之一號
    住處，以針筒注射方式施用第一級毒品海洛因一次。嗣於九
    十七年二月十六日下午五時二十分許，為警在上址查獲，並
    扣得注射針筒二支。
二、案經臺中縣警察局清水分局報請臺灣臺中地方法院檢察署偵
    查起訴。
    理    由
一、上開犯罪事實，經被告於本院審理時坦承不諱，並有搜索筆
    錄、扣押物品目錄表、現場測繪圖、光田綜合醫院藥物濃度
    檢查報告單、臺中縣警察局清水分局委託鑑驗尿液代號與真
    實姓名對照表、中山醫學大學附設醫院檢驗科藥物檢測中心
    於九十七年二月二十九日出具，實驗編號0000000號
    之尿液檢驗報告各一紙，現場照片二張附於臺中縣警察局清
    水分局中縣清警偵字第○九七○○○○七九七號卷以及臺灣
    臺中地方法院檢察署九十七年毒偵字第九七二號偵查卷宗可
    證。是被告上開自白與事實相符，堪信為真實。
二、又被告甲○○前因二次施用毒品案件，經送觀察、勒戒後，
    分別於八十七年七月十八日、八十八年六月三日執行完畢釋
    放。然猶無法戒絕毒癮，復於九十二年間因施用毒品案件，
    經臺灣臺中地方法院檢察署檢察官提起公訴並聲請強制戒治
    ，戒治部分嗣經執行，而於九十三年一月九日因法律修正而
    未能繼續執行：至刑罰部分業經本院判處有期徒刑十一月，
    ，再於九十五年間、九十六年間，因為施用毒品案件，經臺
    灣最高法院、本院分別判處有期徒刑十月、十一月在案，此
    有臺灣臺中地方法院檢察署刑案資料查註紀錄表、全國施用
    毒品案件紀錄表、臺灣高等法院被告前案紀錄表各一份在卷
    可稽。綜上，被告於觀察、勒戒釋放出所後，五年內曾再犯
    施用毒品案件，並經法院判刑確定，是被告前次所為之觀察
    、勒戒治療程序，顯未能收到戒絕毒癮之效，參諸毒品危害
    防制條例第二十條、第二十三條之立法理由，被告今再為本
    件施用毒品犯行，仍屬毒品危害防制條例所規範之「再犯」
    情形，依法應予追訴。是被告再犯毒品危害防制條例第十條
    之犯行，堪予認定。
三、核被告甲○○所為，係犯毒品危害防制條例第十條第一項之
    施用第一級毒品罪。其持有海洛因之低度行為，為其施用海
    洛因之高度行為吸收，不另論罪。另被告前因竊盜、施用毒
    品案件，經本院以九十六年度易字第一○三四號、九十六年
    訴字九五二號判決分別判處有期徒刑十月、十一月確定，嗣
    經減刑並定應執行刑為有期徒刑十月，於九十六年十一月二
    十一日因縮刑期滿執行完畢出監，有臺灣高等法院被告前案
    紀錄表在卷可稽。被告五年以內故意再犯本件有期徒刑以上
    之罪，為累犯，應依刑法第四十七條第一項規定，加重其刑
    。
四、爰審酌被告施用毒品，經觀察、勒戒執行完畢後，再犯本案
    ，無視於毒品對於自身健康之戕害及國家對於杜絕毒品犯罪
    之禁令，不知戒除惡習，然被告於犯後坦承犯行，態度良好
    ，暨施用毒品者均有相當程度之成癮性及心理依賴，其犯罪
    心態與一般刑事犯罪之本質並不相同，應側重適當之醫學治
    療及心理矯治為宜等一切情狀，量處如主文所示之刑。又扣
    案之注射針筒二支，為被告所有並供其施用毒品所用，業經
    被告供承在卷，爰依刑法第三十八條第一項第二款、第三項
    沒收之。
據上論斷，應依刑事訴訟法第二百七十三之一第一項、第二百九
十九條第一項前段，毒品危害防制條例第十條第一項，刑法第十
一條、第三十八條第一項第二款、第三項、第四十七條第一項，
判決如主文。
本案經檢察官黃玉琪到庭執行職務。
中    華    民    國    97    年    4     月    17    日
                  刑事第十六庭    法  官  周玉蘭
上正本證明與原本無異。
如不服本判決，應於送達後十日內向本院提出上訴狀（須附繕
本），上訴於台灣高等法院台中分院。
                                  書記官  黃泰能
中    華    民    國    97    年    4     月    17    日
附錄本案論罪科刑法條：
毒品危害防制條例第十條第一項
施用第一級毒品者，處六月以上五年以下有期徒刑。


司法院資訊處製作；財團法人民間司法改革基金會備份。
